【裁判字號】    95,易,1668
【裁判日期】    951026
【裁判案由】    贓物
【裁判全文】
臺灣臺中地方法院刑事判決              95年度易字第1668號
公  訴  人  臺灣臺中地方法院檢察署檢察官
被      告  寅○○
            丑○○
上列被告因贓物案件，經檢察官提起公訴（95年度偵字第8032、
9135號）及移送併辦（95年度偵字第16862號），本院判決如下
：
    主    文
寅○○連續故買贓物，處有期徒刑陸月，如易科罰金，以銀元
佰元即新臺幣玖佰元折算壹日。
丑○○無罪。
    犯罪事實
一、寅○○係設於臺中縣大雅鄉○○路○段一一八號之「文軒通
    訊行」負責人，其明知黃○○夥同乙○○、甲○○（所涉如
    附表一編號一至編號四所示竊盜案件另案審結）自民國九十
    五年三月六日起至同年四月九日止，先後前來店裡兜售如附
    表一編號一至編號四所示液晶電視等物品，及乙○○夥同辛○○或張獻祥（所涉如附表一編號五至編號十七所示竊盜案
    件另案審結）自同年四月十八日起至同年六月二十六日止，
    先後約定在臺中縣大雅鄉○○路○段一三六巷十九弄口附近
    ，所兜售如附表一編號五至編號十七所示液晶螢幕等物品，
    均係來源不明之贓物（被害人、遭竊時間、地點及物品均如
    附表一所示），竟仍基於故買贓物之概括犯意，於上開期間
    ，先後以新臺幣（下同）三千元至八千元不等之代價，向黃
    ○○等人故買之。嗣於九十五年四月十日二十三時許，經警
    在臺中市○○路與太原路口，發現黃○○在該處行跡可疑乃
    上前盤查，及於九十五年六月二十七日十一時四十分許，在
    臺中縣豐原市○○路○段九十九巷四十二號前查獲乙○○，
    因而循線查獲上情。
二、案經臺中市警察局第六分局、臺中縣警察局豐原分局移送臺
    灣臺中地方法院檢察署檢察官偵查起訴及移送併辦。
    理    由
壹、被告寅○○部分：
一、訊據被告寅○○固坦承其確曾於上開時、地，以前揭價錢先
    後收購黃○○等人前來兜售如附表一所示之物品等事實；惟
    矢口否認其有何故買贓物之概括犯行，辯稱：伊店裡專門收
    購中古電器、電腦，不知道如附表一所示之物品為贓物，並
    未以特別低之價錢收購，行情與一般買賣一樣，收購的次數
    亦不足以讓伊懷疑物品來源不單純；且其自九十五年四月中
    旬至警局製作筆錄後發現東西有問題，即未再向乙○○等人
    收購如附表一編號五至編號十七所示物品云云。經查：
  (一)按被告以外之人於審判外之陳述，除法律有規定者外，不得
    作為證據；另被告以外之人於審判外之陳述，雖不符前四條
    之規定，而經當事人於審判程序同意作為證據，法院審酌該
    言詞陳述或書面陳述作成時之情況，認為適當者，亦得為證
    據。當事人、代理人或辯護人於法院調查證據時，知有第一
    百五十九條第一項不得為證據之情形，而未於言詞辯論終結
    前聲明異議者，視為有前項之同意；刑事訴訟法第一百五十
    九條第一項及第一百五十九條之五分別定有明文。本件如附
    表一、二所示被害人及證人黃○○、乙○○、甲○○、辛○○、張獻祥於接受警員詢問或檢察官訊問時所為之指訴及陳
    述，雖係被告以外之人於審判外之言詞陳述，惟被告寅○○
    對於渠等分別於警、偵訊時陳述及證述之證據能力，於本院
    準備程序中不爭執，亦未於言詞辯論終結前聲明異議，視為
    於審判程序同意作為證據，且本院審酌上開警詢筆錄作成時
    之情況尚無不當，依刑事訴訟法第一百五十九條之五之規定
    ，自有證據能力，合先敘明。
  (二)被告寅○○向黃○○、乙○○、甲○○、辛○○等人收購如
    附表一編號一至編號四所示之液晶電視等物品，及附表一編
    號五至編號十七所示電腦液晶螢幕等物品，分別係如附表一
    所示被害人天○○等人所有，先後於如附表一所示時間、地
    點遭黃○○等人行竊等情，業據證人即如附表一所示被害人
    天○○等人於警詢時指述甚詳（見第六分局警卷第一九頁至
    第二二頁、第二五頁至第二八頁、豐原分局警卷第二三頁至
    第五０頁），且有贓物認領保管單（見第六分局警卷第四０
    頁至第四二頁）、臺中市警察局第六分局扣押物品目錄表（
    見第六分局警卷第三五頁）及受理刑事案件報案三聯單（見
    第六分局警卷第三六頁）等件附卷可稽，且經證人即行竊液
    晶電視等物品之黃○○、乙○○、甲○○、辛○○、古智傑
    、張獻祥等人於警詢或偵查中供述在卷，則被告寅○○向黃
    ○○等人收購如附表一編號一至編號四所示物品，及附表一
    編號五至編號十七所示物品，均係黃○○等人竊盜所得之贓
    物，堪予認定。
  (三)關於附表一編號一至編號四所示贓物部分：證人黃○○於警
    詢時證稱：伊與乙○○竊得贓物後，會立即將竊得之贓物一
    起搬到被告寅○○經營的「文軒通訊行」銷贓，被告寅○○
    交付現金後，渠等才離去等語（見第六分局警卷第十一頁至
    第十二頁）；於偵查中結證稱：伊與乙○○一起將竊得的主
    機、電腦搬去被告寅○○的店裡銷贓，被告寅○○都知道渠
    等偷的都是贓物等語（見偵字第八０三二號卷第六頁）；於
    本院審理中結證稱：被告寅○○並未過問電視、電腦等東西
    的來源，因為渠等偷了好幾次，被告寅○○都沒有要求提出
    證明，被告寅○○應該知道那些東西是偷來的，好幾次都沒
    有要求提供證明也沒有問來源，亦未核對身分，那是伊與被
    告寅○○之間的默契，伊拿去，被告寅○○就收購，收購的
    價錢，被告寅○○說了就算，其中有幾次有簽讓渡書，有時
    候蓋指印在空白的讓渡書上等語（見本院九十五年九月十一
    日審判筆錄第三頁、第五頁至第六頁）。證人乙○○、甲○○於本院審理中均結證稱：有與黃○○一同前往被告寅○○
    的店兜售液晶螢幕等贓物，由黃○○與店家交涉，其等在外
    等候，賣得的錢有時平分，有時一起花用等語（見本院前揭
    審判筆錄第八頁至第九頁）。是以，證人黃○○等人竊得如
    附表一編號一至編號四所示贓物後，立即持往被告寅○○上
    址通訊行兜售，依附表一編號一至編號四所示時間係自九十
    五年三月三十日迄同年四月四日止，短短六日左右，前往兜
    售物品高達四次之多，頻率之繁，且所銷售物品包括有液晶
    電視二台、電腦主機二台、電腦螢幕一台，物品屬性相近且
    有重複，有違通常個人銷售自己所有中古物品之交易常情，
    且證人黃○○等又非前揭商品之經銷商、代理商，亦未出示
    任何證明文件，如何於如此短期間內，密集取得上開物品，
    該等物品來源即屬可疑，被告寅○○係以經營通訊行為業，
    對於物流通路當有所知悉，對於該等物品來源可疑一節實難
    諉言不知，況依證人黃○○所證，被告寅○○尚要求黃○○
    於空白之讓渡書上蓋指印，此舉無非掩飾物品取得來源及可
    能流向，徒增辨認同類商品之困難，而有將證人黃○○等銷
    售之物品與來源合法之商品混淆之虞。再者，被告寅○○自
    承以三千元至八千元不等之代價向黃○○收購上開物品（見
    本院九十五年八月三日準備程序筆錄第二頁），證人即被害
    人天○○、宇○○、宙○○、丁○○則分別證稱如附表編號
    一至編號四所示遭竊物品價值各為二萬五千元、一萬五千九
    百元、二萬八千元、四萬元不等（見第六分局警卷第一九頁
    至第二二頁、第二五頁至第二八頁），較之市售液晶電視、
    電腦主機含螢幕等商品動輒數萬元不等之售價，被告寅○○
    收購價錢顯然偏低，證人黃○○亦坦言被告寅○○知悉渠等
    所銷售的商品都是贓物等語，益徵被告寅○○於證人黃○○
    等人銷贓之際，即已知悉上開物品為贓物甚明。
  (四)關於附表一編號五至編號十七所示贓物部分：證人乙○○於
    警詢時證稱：伊與辛○○或張獻祥先後竊得如附表一編號五
    至編號十七所示物品後，伊即打電話給收購的人即被告寅○○，約在臺中縣大雅鄉○○村○○路○段一三六巷十九弄口
    附近，以三千元至八千元不等之代價賣給被告寅○○，所得
    與辛○○或張獻祥朋分花用；伊每次變賣給被告寅○○時均
    有告知這些東西是竊取來的，有時還會告訴被告寅○○在何
    處竊取，被告寅○○知道伊所賣的物品是竊取來的；伊之前
    曾進入被告寅○○設於臺中縣大雅鄉○○路○段一一八號之
    文軒通訊行，有看過被告寅○○的車子停在該處，被告寅○○每次都開福特休旅車向伊收購贓物，被告寅○○沒有下車
    ，但伊有正面看到被告寅○○的臉，均是在現場現金交易，
    一手交錢一手交貨等語（見豐原分局警卷第六頁至第十頁）
    ；於偵查中證稱：被告寅○○在伊賣了二、三次東西之後就
    知道是贓物了，在九十四年底應該就知道，因為被告寅○○
    有問說為何會有這麼多東西可以賣，還說他有做外銷手機，
    賣的時候可以不用留資料；被告寅○○是透過伊才認識辛○○的，被告寅○○應該也知道辛○○拿去賣的東西是贓物；
    變賣價格是被告寅○○說多少就多少錢等語（見偵字第一六
    八六二號卷第四四頁）；並於本院審理中結證稱所述上情均
    屬實在（見本院九十五年十月十一日審判筆錄第五頁）。證
    人辛○○於警詢時證稱：伊與乙○○先後竊得液晶螢幕等物
    品後，即由乙○○打電話給收購的人即被告寅○○，約在臺
    中縣大雅鄉○○村○○路上，賣給被告寅○○，所得與乙○○朋分花用；被告寅○○知道渠等所賣的物品是竊取來的，
    因為渠等有告知被告寅○○這些東西是竊取來的；被告寅○○都開福特休旅車來交易的，被告寅○○沒有下車，都是渠
    等將竊得之物品搬上被告寅○○的車內後面，再一手交錢一
    手交貨，伊有正面看到被告寅○○的臉等語（見豐原分局警
    卷第十一頁至第十三頁）；並於本院審理時結證稱所述上情
    均屬實在（見本院九十五年十月十一日審判筆錄第五頁），
    證人乙○○與辛○○所證上情，互核大致相符，其等既均明
    確指證兜售贓物時被告寅○○所駕駛之車輛，並搬運上車，
    且有正面看到被告寅○○的臉，復於本院審理時當庭結證交
    易對象為被告寅○○，足認被告寅○○確有收購如附表一編
    號五至編號十七所示物品。再者，證人乙○○等人竊得如附
    表一編號五至編號十七所示贓物後，立即與被告寅○○約定
    地點持往兜售，被告寅○○即駕駛其休旅車前往收購，依附
    表一編號五至編號十七所示時間係自九十五年四月下旬起迄
    同年六月二十六日止，前後約二月許，證人乙○○等人兜售
    物品高達十三次之多，其中尤以六月間，更多達十次，往來
    頻繁，且所銷售物品包括有液晶電視三台、筆記型電腦六台
    、電腦液晶螢幕四台、電腦主機四台，物品屬性相近且有重
    複，與一般個人銷售自己所有中古物品之交易常情有悖，且
    證人乙○○、辛○○均非前揭商品之經銷商、代理商，亦未
    出示任何證明文件，如何於如此短期間內，密集取得上開物
    品，該等物品來源即屬可疑，被告寅○○係以經營通訊行為
    業，對於物流通路當有所知悉，對於該等物品來源可疑一節
    實難諉言不知。又證人乙○○證稱：其以三千元至八千元不
    等之代價出售上開物品與被告寅○○等語，證人即被害人未
    ○○、玄○○、己○○、癸○○、丙○○、辰○○、午○○
    、地○○、子○○、（申○○）、酉○○、巳○○、戌○○
    則分別證稱如附表編號五至編號十七所示遭竊物品價值各為
    五萬元、七千元、二萬元、二萬元、六萬元、二萬五千元、
    一萬五千元、三萬元、二萬元、（不詳）、六萬八千元、四
    萬八千元、三萬六千九百元不等（見豐原分局警卷第二三頁
    至第五０頁），較之市售液晶電視、電腦主機含螢幕等商品
    動輒數萬元不等之售價，被告寅○○收購上開物品價錢顯然
    偏低。況證人乙○○、辛○○亦坦言：渠等有告知被告寅○○上開物品是偷來的，被告寅○○知道東西是偷來的等語，
    且查無有讓渡資料留存，益增追查商品來源之困難，顯見被
    告寅○○於證人乙○○等人銷贓之際，即已知悉上開物品為
    贓物亦明。
  (五)綜上，被告寅○○以上開情詞置辯，乃屬卸飾之詞，無可憑
    採。本件事證明確，被告寅○○前開犯行，堪予認定，應依
    法論科。
二、被告寅○○明知其自黃○○、乙○○、甲○○、辛○○等人
    兜售如附表一所示液晶電視等物品均屬贓物，而仍故買之，
    是核被告寅○○所為，係犯刑法第三百四十九條第二項之故
    買贓物罪。被告寅○○行為後，刑法於九十四年二月二日修
    正公布，於九十五年七月一日施行，而行為後法律有變更者
    ，適用行為時之法律，但行為後之法律有利於行為人者，適
    用最有利於行為人之法律，現行刑法第二條第一項訂有明文
    ，此條規定乃與刑法第一條罪刑法定主義契合，而貫徹法律
    禁止溯及既往原則，係規範行為後法律變更所生新舊法律比
    較適用之準據法，是刑法第二條本身雖經修正，但刑法第二
    條既屬適用法律之準據法，本身尚無比較新舊法之問題，應
    一律適用裁判時之現行刑法第二條規定以決定適用之刑罰法
    律，先予敘明。又本次刑法修正之比較新舊法，應就罪刑有
    關之共犯、未遂犯、想像競合犯、牽連犯、連續犯、結合犯
    ，以及累犯加重、自首減輕暨其他法定加減原因（如身分加
    減）與加減例等一切情形，綜其全部罪刑之結果而為比較，
    最高法院九十五年五月二十三日著有九十五年度第八次刑庭
    會議決議可資參照。經查：
  (一)關於罰金刑：刑法第三百四十九條第二項故買贓物罪規定其
    法定刑得科或併科銀元一千元以下罰金，然被告寅○○行為
    後，於九十五年六月十四日增訂刑法施行法第一條之一，並
    規定：「中華民國九十四年一月七日刑法修正施行後，刑法
    分則編所定罰金之貨幣單位為新臺幣。九十四年一月七日刑
    法修正時，刑法分則編未修正之條文定有罰金者，自九十四
    年一月七日刑法修正施行後，就其所定數額提高為三十倍。
    但七十二年六月二十六日至九十四年一月七日新增或修正之
    條文，就其所定數額提高為三倍。」（註：刑法修正公布日
    期應為九十四年二月二日，施行日期為九十五年七月一日，
    前揭條文日期似有錯誤，但不影響本案之判斷），且九十四
    年二月二日施行公布九十五年七月一日施行之刑法第三十三
    條第五款修正為：「主刑之種類如下：五、罰金：新臺幣一
    千元以上，以百元計算之，」，是依修正後之法律，刑法第
    三百四十九條第二項故買贓物罪所得科處之罰金刑最高為新
    臺幣三萬元、最低為新臺幣一千元；而被告寅○○行為時適
    用之罰金罰鍰提高標準條例第一條前段規定：「依法律應處
    罰金、罰鍰者，就其原定數額得提高為二倍至十倍。但法律
    已依一定比率規定罰金或罰鍰之數額或倍數者，依其規定。
    」、現行法規所定貨幣單位折算新臺幣條例第二條規定：「
    現行法規所定金額之貨幣單位為圓、銀元或元者，以新臺幣
    之三倍折算之。」，及修正前刑法第三十三條第五款規定:
    「主刑之種類如下：五、罰金：一元以上。」，是依行為時
    之法律，刑法第三百四十九條第二項故買贓物罪所得科處之
    罰金刑最高為新臺幣三萬元、最低為新臺幣三十元。因此，
    比較上述修正前、後之刑罰法律，修正後之相關規定並未有
    利於被告寅○○，自以被告寅○○行為時之舊法即依修正前
    刑法第三十三條第五款，並配合罰金罰鍰提高標準條例第一
    條前段為法條適用之依據。
  (二)關於連續犯：九十五年七月一日修正公布施行之刑法第四十
    一條第一項前段規定：「犯最重本刑為五年以下有期徒刑以
    下之刑之罪，而受六個月以下有期徒刑或拘役之宣告者，得
    以新臺幣一千元、二千元或三千元折算一日，易科罰金。」
    ，惟被告寅○○行為時之刑法第四十一第一項前段規定：「
    犯最重本刑為五年以下有期徒刑以下之刑之罪，而受六個月
    以下有期徒刑或拘役之宣告，因身體、教育、職業、家庭之
    關係或其他正當事由，執行顯有困難者，得以一元以上三元
    以下折算一日，易科罰金。」，又依修正前罰金罰鍰提高標
    準條例第二條前段（現已刪除）規定，就其原定數額提高為
    一百倍折算一日，則被告寅○○行為時之易科罰金折算標準
    ，應以銀元三百元折算一日，經折算為新臺幣後，應以新臺
    幣九百元折算為一日。比較修正前後之易科罰金折算標準，
    現行之刑法第四十一條第一項前段即裁判時法律之規定，並
    未有利於被告寅○○，故應依修正後刑法第二條第一項前段
    規定，適用修正前即行為時之刑法第四十一條第一項前段規
    定，定其折算標準。
  (三)關於易科罰金：被告寅○○行為後，刑法第五十六條連續犯
    之規定，業於九十四年二月二日修正公布刪除，並於九十五
    年七月一日施行，因行為後新法業已刪除連續犯之規定，此
    刪除雖非犯罪構成要件之變更，但顯已影響行為人刑罰之法
    律效果，自屬法律有變更。依行為時之舊法，被告寅○○數
    犯罪行為僅以一罪論，而依裁判時之新法，被告寅○○數犯
    罪行為即須分論併罰，比較新、舊法結果，並依新修正刑法
    第二條第一項規定，現行規定並未有利於被告寅○○，自仍
    應適用較有利於被告寅○○之行為時法律即舊法論以連續犯
    。
  (四)綜合上述各條文修正前、後之比較，揆諸前揭最高法院決議
    及修正後刑法第二條第一項規定之「從舊、從輕」原則，自
    應適用被告行為時之法律，即修正前刑法之相關規定，並配
    合罰金罰鍰提高標準條例第一條前段及修正前罰金罰鍰提高
    標準條例第二條之規定，予以論處。
  (五)被告寅○○先後多次故買贓物犯行，時間緊接，方法相同，
    觸犯構成要件相同之罪名，顯係基於概括犯意為之，依修正
    前刑法第五十六條連續犯規定論以一罪，並依法加重其刑。
    公訴人未對附表一編號五至編號十七部分為起訴，然此部分
    與已起訴成罪部分之犯行有連續犯之裁判上一罪關係，且經
    檢察官移送併辦，為起訴效力所及，本院自得一併審理，附
    此敘明。爰審酌被告寅○○除於八十四年間因誣告案件，經
    法院判處罰金二千元外，尚無其他不良前科，有臺灣高等法
    院被告前案紀錄表可按，素行尚可，竟不思以正當途徑牟利
    ，為貪圖轉售利益，故買來歷不明贓物，數量不少，助長竊
    盜歪風，並使贓物追查困難，惟念及其犯罪所得非鉅，暨其
    犯罪之動機、目的、手段，且犯後迄本院審理中仍否認犯行
    ，態度欠佳，且未與被害人達成和解，取得諒解等一切情狀
    ，量處如主文所示之刑，並依修正前刑法第四十一條第一項
    前段、修正前罰金罰鍰提高標準條例第二條、現行法規所定
    貨幣單位折算新台幣條例第二條之規定，諭知以銀元三百元
    即新台幣九百元折算一日為易科罰金之折算標準，以示儆懲
    。
貳、被告丑○○部分：
一、公訴意旨另以：被告丑○○則係設於臺中縣豐原市○○里○○路七四七巷四十八號之萬通科技通訊行負責人，其明知黃
    ○○、乙○○、甲○○自民國九十五年三月六日起至同年四
    月九日止，先後前來兜售如附表二之物品，均係來源不明之
    贓物，竟仍基於故買贓物之概括犯意，自九十五年三月起至
    同年四月九日止，於如附表二所示之時間向黃○○等人故買
    之。嗣於九十五年四月十日二十三時許，經警在臺中市○○
    路與太原路口，發現黃○○在該處行跡可疑乃上前盤查，因
    而循線查獲上情。因認被告丑○○涉犯刑法第三百四十九條
    第二項之故買贓物罪嫌等語。
二、按犯罪事實應依證據認定之，無證據不得認定犯罪事實，刑
    事訴訟法第一百五十四條第二項定有明文。次按所謂認定犯
    罪事實之證據，係指足以認定被告確有犯罪行為之積極證據
    而言，該項證據自須適合於被告犯罪事實之認定，始得採為
    斷罪之資料；又認定不利於被告之事實，須依積極證據，苟
    積極證據不足為不利於被告事實之認定時，即應為有利於被
    告之認定，更不必有何有利之證據；事實之認定，應憑證據
    ，如未能發現相當確實證據，或證據不足以證明，自不能以
    推測或擬制之方法，以為裁判之基礎，最高法院二十九年上
    字第三一０五號、三十年上字第八一六號、四十年臺上字第
    八六號判例可資參照。復按，被告之自白，不得作為有罪判
    決之唯一證據，仍應調查其他必要之證據，以察其是否與事
    實相符，刑事訴訟法第一百五十六條第二項定有明文。其立
    法目的在以補強證據之存在，藉以限制合法自白在證據上之
    價值，俾發現實質的真實。即使被告之自白出於任意性，然
    若別無其他補強證據足以擔保其自白與事實相符，該自白仍
    非刑事訴訟法上得據之為認定被告犯罪之唯一證據，當不得
    單憑此而為被告不利之認定。而所謂補強證據，則指除該自
    白或不利於己之陳述本身之外，其他足以證明自白之犯罪事
    實確具有相當程度真實性之證據而言。雖所補強者，非以事
    實之全部為必要，但亦須因補強證據與自白之相互利用，足
    使犯罪事實獲得確信者，始足當之，最高法院八十四年度台
    上字第四七二八號、九十年度台上字第六五一七號判決意旨
    可參。
三、公訴人認被告丑○○涉犯上開罪嫌，無非係以：如附表二所
    示手機，確係失竊之贓物；被告丑○○供承曾買受黃○○、
    乙○○等人兜售之手機，有買賣切結書、讓渡書可稽；證人
    黃○○證稱被告丑○○知道是贓物；黃○○等人多次低價出
    售手機，時間密集且種類繁多，被告丑○○豈能無疑。而認
    被告丑○○所辯不足採信，資為論據。
四、訊據被告丑○○固供認有自黃○○等人收購手機之事實，然
    堅決否認有何故買贓物犯行，辯稱：伊印象中僅自黃○○等
    人收購三支手機，且其中一支後來拿回去，附表二所示手機
    有四支，與事實不符，不知道是收購的手機是贓物等語。經
    查：
  (一)證人被告黃○○於警詢時證稱：伊與乙○○、甲○○竊得手
    機後，先後持往位於臺中縣豐原市○○街十五巷一號之寶達
    通信行及上址由被告丑○○經營之萬通科技通訊行銷贓，被
    告丑○○知道是贓物等語（見少年隊警卷第二頁至第三頁）
    ，於偵查中證稱：伊拿偷得的手機去被告丑○○的萬通科技
    通訊行變賣，被告丑○○都以比市價還低的價格收購，應該
    知道這些是贓物等語（見偵字第九一三五號卷第二十頁），
    於本院審理中結證稱：有去被告丑○○的萬通科技通訊行賣
    過三、四次手機，也有賣給其他人，案外人吳俊良經營之寶
    達通信行與被告丑○○經營之萬通科技通訊行不是同一家，
    如附表二所示手機是賣給被告丑○○等語等語（見本院九十
    五年九月十一日審判筆錄第三頁至第四頁），惟徵諸卷附證
    據資料，雖被害人戊○○、庚○○、卯○○、亥○○分別於
    警詢時證稱於如附表二所示時地遭竊或遭搶手機資支等情（
    見少年隊警卷第九頁至第二十頁），然依據其等指訴遭竊或
    遭搶之手機型號及機身編號比對，其中如附表二編號二至編
    號四所示手機，係出售予寶達通信行，有吳俊良或寶達通信
    行名義出具之讓渡書附卷可稽（見少年隊警卷第三十頁、第
    三三頁、第三五頁），並經證人即寶達通信行負責人吳俊良
    於警詢時證述收購上開手機無訛（見少年隊警卷第二一頁至
    第二三頁），是認如附表二編號二至編號四所示手機顯非由
    被告丑○○所收購。另如附表二編號一所示手機雖查無機身
    編號可稽，然比對其型號，核與卷附之被告丑○○之萬通科
    技通訊行出具之中古手機買賣切結書（見少年隊警卷第二九
    頁）及吳俊良之寶達通信行出具之讓渡書（見少年隊警卷第
    三十頁至第三五頁）均不相符，亦難證明如附表二編號一所
    示手機經由被告丑○○所收購。則證人黃○○上開證稱其持
    如附表二所示手機向被告丑○○兜售一節，核與卷附上開卷
    證資料不符，且其供承前後曾向被告丑○○之萬通科技通訊
    行及吳俊良之寶達通信行兜售手機，是否因其竊得手機時地
    不一、數量較多，致其記憶模糊，容有疑義，此外，復未據
    檢察官提出積極證據證明被告丑○○有何自黃○○處收購如
    附表二所示手機以外之手機且屬贓物之事實，是以，如附表
    二所示手機縱屬贓物，然查無證據證明係由被告丑○○所收
    購，則公訴人所舉如附表二所示贓物、買賣切結書、讓渡書
    及證人黃○○之證述等事證，均不足證明被告丑○○有故買
    贓物之罪嫌。
  (二)再者，如附表二所示手機，既無證據證明既由被告丑○○所
    收購，公訴人指訴被告丑○○涉犯故買如附表二所示贓物罪
    嫌即失其所據，即無所謂被告丑○○於收購如附表二所示時
    是否明知贓物之適狀，亦無從推認被告丑○○係多次低價收
    購該等手機，時間密集且種類繁多等情。又被告丑○○雖自
    承曾自黃○○處收購手機等語，然其所供承之手機，是否為
    贓物不明，未經被害人指訴可供憑證，且未在被告丑○○處
    查獲此部分之贓物，依既有卷證資料，無何補強證據證明之
    ，公訴人對此復未提出積極證據相佐，徵諸前揭判決意旨，
    則被告丑○○之前揭不利於己之供述，自不能證明與公訴人
    指訴故買贓物之事實相符，該自白仍非刑事訴訟法上得據之
    為認定被告丑○○犯罪之唯一證據，當不得單憑此而為被告
    丑○○不利之認定。
  (三)綜上，本件依前揭公訴人所舉之證據尚不足以證明被告丑○○有何故買贓物之犯行。此外，復查無其他積極證據足資認
    定被告丑○○有何公訴人所指之犯行，揆諸首揭法律及判例
    、判決意旨，應認不能證明被告丑○○犯罪，爰為被告丑○○無罪判決之諭知。
據上論斷，應依刑事訴訟法第二百九十九條第一項前段、第三百
零一條第一項，刑法第二條第一項前段、修正前刑法第五十六條
，刑法第三百四十九條第二項、修正前刑法第四十一條第一項前
段，罰金罰鍰提高標準條例第一條前段、修正前罰金罰鍰提高標
準條例第二條，現行法規所定貨幣單位折算新台幣條例第二條，
判決如主文。
本案經檢察官壬○○到庭執行職務
中    華    民    國    95    年    10    月    26    日
                  臺灣臺中地方法院刑事第五庭
                      審判長法  官  賴恭利
                            法  官  巫淑芳
                            法  官  吳崇道
以上正本證明與原本無異。
如不服本判決，應於判決送達後十日內向本院提出上訴狀，上訴
於臺灣高等法院臺中分院( 須附繕本 )。
                            書記官  黃舜民
中    華    民    國    95    年    10    月    26    日
附錄論罪科刑法條
刑法第三百四十九條第二項
搬運、寄藏、故買贓物或為牙保者，處五年以下有期徒刑、拘役
或科或併科一千元以下罰金。
附表一：
┌───┬─────┬─────┬────┬──────┐
│編 號 │ 行竊時間 │ 行竊地點 │ 被害人 │ 竊 取 物 品│
│      │  (民國)  │          │        │            │
├───┼─────┼─────┼────┼──────┤
│      │95年3月30 │臺中縣豐原│ 天○○ │液晶電視1臺 │
│  １  │日15時許  │市○○街  │        │(廠牌：歌林 │
│      │          │220號     │        │、型號：    │
│      │          │          │        │KLT-260)    │
├───┼─────┼─────┼────┼──────┤
│      │95年4月1日│臺中縣豐原│ 宇○○ │電腦主機1臺 │
│  ２  │18時30分許│市○○路23│        │(廠牌：捷元 │
│      │          │號        │        │、型號：    │
│      │          │          │        │GP-OAL888)  │
├───┼─────┼─────┼────┼──────┤
│      │95年4月3日│臺中縣潭子│ 宙○○ │17吋電腦銀幕│
│  ３  │15時許    │鄉○○路  │        │1臺 (廠牌： │
│      │          │191號     │        │Acer、型號：│
│      │          │          │        │AL1717)、電 │
│      │          │          │        │腦主機1臺 ( │
│      │          │          │        │廠牌：      │
│      │          │          │        │華碩)       │
├───┼─────┼─────┼────┼──────┤
│      │95年4月4日│臺中縣潭子│ 丁○○ │30吋液晶電視│
│  ４  │21時許    │鄉○○路1 │        │1臺 (廠牌： │
│      │          │段167巷9號│        │歌林、型號：│
│      │          │          │        │NLC30C2)    │
├───┼─────┼─────┼────┼──────┤
│      │95年4月18 │臺中縣豐原│ 未○○ │電腦液晶螢幕│
│  ５  │日20時許  │市豐田里田│        │1臺、電腦主 │
│      │          │心路267巷 │        │機1部       │
│      │          │20 號     │        │            │
├───┼─────┼─────┼────┼──────┤
│      │95年5月7日│臺中縣潭子│ 玄○○ │電腦主機1部 │
│      │14時許    │鄉○○路  │        │            │
│  ６  │          │304號 (正 │        │            │
│      │          │明文理補習│        │            │
│      │          │班)       │        │            │
├───┼─────┼─────┼────┼──────┤
│      │95年5月19 │臺中縣豐原│ 己○○ │筆記型電腦1 │
│  ７  │日19時30分│市豐田里田│        │部(廠牌：HP)│
│      │許        │心路272巷 │        │            │
│      │          │85弄7號   │        │            │
├───┼─────┼─────┼────┼──────┤
│      │95年6月3日│臺中縣潭子│ 癸○○ │電腦液晶螢幕│
│      │13時30分許│鄉○○○路│        │1臺 (廠牌： │
│  ８  │          │99號      │        │奇美)、電腦 │
│      │          │          │        │主機1部 (廠 │
│      │          │          │        │牌：聯強)   │
├───┼─────┼─────┼────┼──────┤
│      │95年6月8日│臺中縣豐原│ 丙○○ │42吋液晶電視│
│  ９  │17時45分  │市中興里成│        │1部 (廠牌： │
│      │          │功路67號  │        │大同)       │
├───┼─────┼─────┼────┼──────┤
│      │95年6月8日│臺中縣大雅│ 辰○○ │手提電腦1部 │
│  １０  │20時53分許│鄉○○路1 │        │(廠牌：HP)  │
│      │          │段295號   │        │            │
├───┼─────┼─────┼────┼──────┤
│      │95年6月12 │臺中縣潭子│ 午○○ │筆記型電腦1 │
│    │日15時55分│鄉○○街30│        │部、隨身碟1 │
│      │許        │號        │        │臺          │
├───┼─────┼─────┼────┼──────┤
│      │95年6月15 │臺中縣潭子│ 地○○ │筆記型電腦1 │
│    │日19時許  │鄉○○路1 │        │部 (廠牌：聯│
│      │          │段113號   │        │強)         │
├───┼─────┼─────┼────┼──────┤
│      │95年6月23 │臺中縣東勢│ 子○○ │電腦液晶螢幕│
│    │日14時30分│鎮○○路  │        │2臺 (廠牌： │
│      │許        │578號     │        │宏碁)       │
├───┼─────┼─────┼────┼──────┤
│      │95年6月25 │臺中縣大雅│ 申○○ │手提電腦1臺 │
│      │日14時50分│鄉○○路85│        │、桌上型電腦│
│    │許        │號        │        │1臺、液晶螢 │
│      │          │          │        │幕1臺       │
├───┼─────┼─────┼────┼──────┤
│      │95年6月25 │臺中縣大雅│ 酉○○ │40吋液晶電視│
│    │日15時10分│鄉○○路2 │        │1臺 (廠牌： │
│      │許        │段181號   │        │東元)       │
├───┼─────┼─────┼────┼──────┤
│      │95年6月25 │臺中縣豐原│ 巳○○ │筆記型電腦1 │
│      │日20時40分│市圳寮里圓│        │部 (廠牌：宏│
│    │許        │環北路1段 │        │碁)         │
│      │          │80號      │        │            │
├───┼─────┼─────┼────┼──────┤
│      │95年6月26 │臺中縣豐原│ 戌○○ │32吋液晶電視│
│    │日17時30分│市西湳里文│        │1臺 (廠牌： │
│      │許        │賢街26號  │        │東元)       │
└───┴─────┴─────┴────┴──────┘
附表二：
┌───┬─────┬─────┬────┬──────┐
│編 號 │行竊或遭搶│行竊或遭搶│ 被害人 │ 竊 取 物 品│
│      │時間      │地點      │        │            │
├───┼─────┼─────┼────┼──────┤
│      │95年3月6日│臺中縣豐原│ 戊○○ │手機1支（型 │
│  １  │17時許    │市○○路重│        │號：OKWAP-51│
│      │          │劃區統一倉│        │2；機身編號 │
│      │          │庫內遭竊  │        │（即序號）：│
│      │          │          │        │未登載）    │
├───┼─────┼─────┼────┼──────┤
│      │95年3月15 │臺中市北屯│ 庚○○ │手機1支（型 │
│  ２  │日12時許  │區○○路2 │        │號：NOKIA-60│
│      │          │段3-4號遭 │        │30；機身編號│
│      │          │竊        │        │：0000000000│
│      │          │          │        │05171號）   │
│      │          │          │        │            │
│      │          │          │        │            │
├───┼─────┼─────┼────┼──────┤
│      │95年3月26 │臺中縣潭子│ 卯○○ │手機1支（型 │
│  ３  │日20時20分│鄉○○○路│        │號：MOTOROLA│
│      │許        │427號遭搶 │        │-V220；機身 │
│      │          │          │        │編號：353108│
│      │          │          │        │000000000號 │
│      │          │          │        │）          │
├───┼─────┼─────┼────┼──────┤
│  ４  │95年3月28 │臺中縣豐原│ 亥○○ │手機1支（型 │
│      │日21時許  │市○○路  │        │號：SONY-ERI│
│      │          │263號遭竊 │        │-K700I；機身│
│      │          │          │        │編號：354468│
│      │          │          │        │000000000號 │
│      │          │          │        │）          │
└───┴─────┴─────┴────┴──────┘


司法院資訊處製作；財團法人民間司法改革基金會備份。
